臺北高等行政法院裁定
110年度救字第692號
聲  請  人  姜榮昇                            
上列聲請人對本院中華民國110年8月25日110年度救再字第275號
裁定聲請再審（本院110年度救再字第598號），並聲請訴訟救助
，就聲請訴訟救助部分，本院裁定如下：
　　主  文
聲請駁回。
聲請訴訟費用由聲請人負擔。
　　理  由
一、按「當事人無資力支出訴訟費用者，行政法院應依聲請，以
    裁定准予訴訟救助。但顯無勝訴之望者，不在此限。」「聲
    請人無資力支出訴訟費用之事由應釋明之。」「前項釋明，
    得由受訴行政法院管轄區域內有資力之人出具保證書代之。
    」行政訴訟法第101條、第102條第2項、第3項分別定有明文
    ；又「行政訴訟法第101條所謂無資力，係指窘於生活，且
    缺乏經濟上之信用者而言。」最高行政法院民國97年裁聲字
    第18號裁定可資參照。而當事人無資力支出訴訟費用而聲請
    訴訟救助者，關於無資力支出訴訟費用之事由，應提出可使
    行政法院信其主張為真實且能即時調查之證據以釋明之，此
    觀行政訴訟法第102條第2項及第176條準用民事訴訟法第284
    條之規定自明。末按法院調查聲請人是否無資力支出訴訟費
    用，專就聲請人提出之證據為之，如聲請人未提出證據，或
    依其提出之證據，未能信其無資力支出訴訟費用之主張為真
    實，即應將其聲請駁回。
二、聲請意旨略以：伊具有中低收入戶證明書，且本案訴訟物證
    齊全，非他造所能否認，伊必有勝訴之望，為此依行政訴訟
    法第102條第1項之規定，聲請裁定准予訴訟救助等語。
三、經查，聲請人對上揭原確定裁定聲請再審（本院分案110年
    度救再字第598號），並聲請訴訟救助（即本件），固提出1
    10年度臺北市○○區中低收入戶證明書為憑，惟中低收入戶標
    準乃行政主管機關為提供社會救助所設立之核定標準，與法
    院就有無資力支出訴訟費用之認定，係屬二事，關於社會救
    助法第4條之1第1項規定之中低收入戶，係指符合家庭總收
    入平均分配全家人口，每人每月不超過最低生活費1.5倍，
    且家庭財產未超過中央、直轄市主管機關公告之當年度一定
    金額者，作為核發救助金額若干之標準，並非全然無資力，
    故聲請人提出中低收入戶卡資格證明，並無法具體說明其目
    前確切資力為何，自無由為「無力支付訴訟費用」之釋明。
    是聲請人就本件聲請，既未具體敘明究竟有何缺乏經濟上信
    用而無資力支出訴訟費用之事實，復未提出其他任何能即時
    調查之證據，以釋明其無資力支出訴訟費用，本院無從認定
    其窘於生活且缺乏經濟上之信用，其亦未提出本院管轄區域
    內有資力之人出具保證書以代之，揆諸首揭規定及說明，聲
    請人聲請訴訟救助，無從准許，應予駁回。
四、依行政訴訟法第104條，民事訴訟法第95條、第78條，裁定
    如主文。
中　　華　　民　　國　　110 　年　　10　　月　　29　　日
                    臺北高等行政法院第五庭
                              審判長法  官　蘇嫊娟
                                    法  官　陳雪玉
                                    法  官　魏式瑜
上為正本係照原本作成。
不得抗告。 
中　　華　　民　　國　　110 　年　　10　　月　　29　　日
                                    書記官　林俞文